臺灣雲林地方法院刑事判決　　　　　　　　　　　　　八十九年度訴緝字第二號
　　公　訴　人　臺灣雲林地方法院檢察署檢察官
　　被　　　告　Ｖ○○
　　指定辯護人　本院公設辯護人Ｂ○○
右列被告因違反槍砲彈藥刀械管制條例案件，經檢察官提起公訴（八十八年度偵字第
七一八號），並移送併案審理（臺灣雲林地方法院檢察署八十八年度偵字第五二六二
號、八十九年度偵字第四九六號、九十一年度偵字第七七二、八三○、八三一、八三
二、八三三、八三四、八三五、八三六、八三七、八三八、八三九、八四○、八四一
、八四二、八四三、八四四、九一六、一一八○），本院判決如左：
    主  文
Ｖ○○共同常業竊盜，處有期徒刑伍年。扣案之如附表二所示之物均沒收之；又未經
許可，寄藏爆裂物，處有期徒刑陸年，併科罰金新臺幣參拾萬元，罰金如易服勞役，
以罰金總額與陸個月之日數比例折算。扣案之如附表四所示之可發射子彈具有殺傷力
之改造手槍、子彈及土製爆裂物均沒收之。應執行有期徒刑拾年捌月，併科罰金新臺
幣參拾萬元，罰金如易服勞役，以罰金總額與陸個月之日數比例折算。扣案之如附表
二之物及附表四之可發射子彈具有殺傷力之改造手槍、子彈及土製爆裂物均沒收之。
    事  實
一、Ｖ○○意圖為自己不法之所有，基於常業竊盜之犯意聯絡，先夥同戌○○於附
    表三編號１、２所示之時地，竊取如附表一編號１、２所示之車牌共四面。另又
    夥同黎長郁及綽號「高仔」之不詳姓名成年男子三人，在附表三編號三３之時地
    ，竊取癸○○之賽鴿二隻，得手後又於次日撥打電話，恐嚇鴿主癸○○須將賽鴿
    贖回，否則即將之燒烤分食。嗣Ｖ○○又承前常業竊盜之犯意，於附表三編號
    ４至１２之時地，獨自竊得如附表三編號４至１２之物為己用。又Ｖ○○為逃
    避警方臨檢，於竊得Ｏ○○之駕駛執照後，於同日換貼自己之相片而變造之，並
    於八十九年一月二十六日，在台中市○○路○段三三五號之大新專業租車行，持
    上開變造之駕駛執照租用車號ＨＨ－四三八五號自小客車而行使之，足生損害Ｏ
    ○○之權益。復Ｖ○○因通緝在案，再夥同楊瑞興、吳賢章、郭志雄、陳幸祺
    、張志郎（另案經偵查或起訴）等人，承前常業竊盜之犯意並基於恐嚇取財之概
    括犯意聯絡，自八十九年五月間至八月間止，陸續在雲林縣、南投縣市、台中縣
    市及彰化縣等地，由Ｖ○○、楊瑞興或郭志雄等人共同或輪流，如車門未上鎖即
    行竊取，如見車門上鎖則以隨車攜帶之如附表二所示之行竊工具一批，破壞被害
    人己○○等人所有之車輛車門鎖後而竊取之。若發覺其中所竊取之車輛內遺留車
    主電話，即由Ｖ○○、吳賢章、陳幸祺、張志郎以0000000000、00
    00000000、0000000000號行動電話向部分被害人勒索贖車後
    ，並恐嚇稱：須將約定之金額匯入指定之帳戶，以贖回車輛，否則將其汽車解體
    等語，致使被害人亥○○等人心生畏懼，而依指示將所示之金額匯入其指定如附
    表一所示之Ｖ○○、郭志雄、吳賢章及Ｖ○○購得之吳伯勳、江宏彬等人之人頭
    帳戶中，除少數被害人拒絕給付贖款而未取得贖款外，待Ｖ○○、陳幸祺、吳賢
    章、張志郎、郭志雄等人輪流確認錢已匯入並領取現款後，始通知車主，告知車
    子之所在，由車主自行取回，因此取得贖款而恃以為生；其他車輛則留為自用或
    出賣予他人以換取現金恃以為生（詳細時間、地點、方式、失竊之被害人及受勒
    贖之被害人，勒贖之金額及有無匯入帳戶等情，詳如附表三編號１３至５１所示
    ）。另Ｖ○○為偽裝自己通緝犯之身分，再於八十九年八月一日在南投縣草屯
    鎮○○路六十五之八號前，竊取簡肇榕之駕駛執照、身分證後，將簡肇榕之相片
    撕下，並將自己相片貼上而變造之，嗣於八十九年八月二十一日，在台中縣大里
    市○○○街口經查盤查時持以行使，足生損害於簡肇榕之權益。嗣楊瑞興於八十
    九年六月十一日晚上十時三十分許，在雲林縣林內鄉烏塗一號為警查獲時及Ｖ○
    ○於八十九年八月二十一日晚上八時許，在台中縣大里市○○○街九號六樓，與
    張志郎一同經警緝獲時，均分別扣得如附表二之行竊及勒贖工具各一批，經警循
    線調查始查獲上情。
二、Ｖ○○於八十七年十二月間某日，在雲林縣林內鄉林中村三號水門邊，受友人林
    連發之託，未經許可而寄藏如附表四所示之具殺傷力之改造手槍、子彈及土製爆
    裂物。嗣於附表四所示之時地為警查獲之。
三、案經內政部警政署國道公路警察局第四警察隊報告臺灣雲林地方法院檢察署檢察
    官偵查起訴及移送併案審理。
    理  由
一、訊據被告Ｖ○○對於右揭犯罪事實均坦承不諱，核與同案共犯被告楊瑞興於本院
    八十九年易字第一○一九號供述之情節相符，並經同案共犯陳幸祺、吳賢章於警
    訊中供承無誤，復經附表三所示之被害人等人指訴明確，並有如附表二所示之犯
    案工具等物及如附表四所示之改造槍彈及土製爆裂物扣案可資佐證。復有被害人
    等人之贓物認領保管單、車輛竊盜資料個別查詢報表、附表一帳戶之交易明細表
    、郵政國內匯款單數份、被害人Ｏ○○、簡肇榕遭變造之駕駛執照各一張及本院
    八十九年易字第一○一九號刑事卷宗影本附卷可參。此外：扣案如附表四內編號
    一之改造玩具手槍係仿COLT廠半自動手槍製造之金屬玩具槍，將槍管內阻鐵貫通
    而成之改造玩具槍，機械性能良好，可擊發子彈，認具殺傷力；另附表四編號二
    之土製爆裂物為一長約十三點六公分，內纏紅色膠帶及外纏黑色膠帶之鋼管炸彈
    ，結構完整，認具危險性與殺傷力等情，有內政部警政署刑事警察局八十八年一
    月三十日刑鑑字第九○七四號、內政部警政署刑事警察局爆炸物鑑驗通知書一紙
    附於八十八年偵字第七一八號偵查卷可佐。附表四編號三之改造掌心雷手槍一支
    ，認係仿德林吉手槍製造之金屬玩具手槍，貫通槍管改造而成，機械性能良好，
    可擊發子彈，認具殺傷力，附表四編號四之子彈一顆，認係由玩具子彈改造而成
    ，經實際試射，可擊發，認具殺傷力等情，有內政部警政署刑事警察局八十八年
    十月八日刑鑑字第一○二二四二號鑑驗通知書一紙附於本院原八十八年訴字第三
    五四號卷可參。附表四編號五之改造四五手槍一支認係仿SIG SAUER廠半自動手
    槍製造之金屬玩具槍換裝土製金屬槍管改造而成之改造手槍，機械性能良好，認
    具殺傷力，另附表四編號六之子彈三顆均係玩具槍彈殼加裝直徑約七點七公釐金
    屬彈頭之改造子彈，經試射壹顆，可擊發，認具殺傷力等情，有同局八十九年二
    月十七日刑鑑字第一八三一八號鑑驗通知書附於本院原八十八年訴字第三五四號
    卷可參。附表四編號七之改造九○手槍一支，認係由仿GLOCK17型半自動手槍製
    造之玩具手槍更換已貫通之土造金屬槍管改造而成，機械性能良好，可供擊發子
    彈使用，認具殺傷力等情，有同局八十九年九月十九日刑鑑字第一三七○二八號
    鑑驗通知書一紙附於九十一年偵字八三九號警訊卷可考，足見被告自白與事實相
    符。本件事證明確，被告Ｖ○○之上開犯行，洵堪認定。
二、核被告Ｖ○○就事實欄一所為，係犯刑法第三百二十二條常業竊盜罪、同法第三
    百四十六條第一項恐嚇取財罪既遂罪、同法第三百四十六條第三項、第一項之恐
    嚇取財未遂罪、同法第二百十六條、第二百十二條之行使變造特種文書罪。被告
    Ｖ○○與楊瑞興、陳幸祺、吳賢章、郭志雄、張志郎等人，就上開常業竊盜及恐
    嚇取財犯行有犯意聯絡及行為分擔，為共同正犯。其變造特種文書後進而行使，
    變造之低度行為應為行使之高度行為所吸收，不另論罪。公訴人認被告就附表三
    編號１、２之起訴部分所為之竊盜犯行僅犯刑法第三百二十條第一項之竊盜罪，
    惟被告Ｖ○○自八十九年間即多次犯下竊取車輛、車牌犯行，之後並進而組成擄
    車勒贖集團，以籌措通緝時之生活費用，參以其同案共犯楊瑞興為警查獲時隨車
    攜帶行竊工具，供被告Ｖ○○與其共同恃機犯案，將竊取之車輛以低價賣予他人
    以換取現金，足見被告Ｖ○○確有以竊盜恃以為生，並以之為常業，公訴意旨認
    應依普通竊盜罪處斷，尚有未洽，惟起訴事實相同，爰依法變更起訴法條。被告
    上開所犯數次行使變造特種文書、恐嚇取財既遂及未遂罪間，時間緊接，所犯構
    成要件相同，顯係基於概括犯意反覆為之，均應依連續犯之規定，各論以一罪並
    加重其刑。又被告其竊車之目的係為恐嚇被害人交付金錢以贖車，而被告竊取被
    害人Ｏ○○、簡肇榕之證件後，進而將上開證件加以變造或行使，是其上開所犯
    之恐嚇取財、變造特種文書及行使變造特種文書之部分犯行，與本件論罪科刑之
    常業竊盜犯行間，有方法結果之牽連犯裁判上一罪之關係，應從一重之常業竊盜
    罪處斷。另核被告Ｖ○○就事實欄二所為，係犯槍砲彈藥刀械管制條例第七條第
    四項未經許可寄藏爆裂物罪、同條例第十一條第四項未經許可寄藏可發射子彈具
    有殺傷力之改造手槍罪及同條例第十二條第四項之未經許可寄藏子彈罪。被告一
    次持有行為，同時觸犯上述三罪名，為想像競合犯，應依刑法第五十五條之規定
    ，從較重之未經許可寄藏爆裂物處斷。公訴人認被告所犯係槍砲彈藥刀械管制條
    例第七條第四項持有爆裂物罪及同條例第十一條第四項之持有改造手槍罪，尚有
    誤會，惟起訴事實及法條之條項同一，本院爰不另為變更法條之諭知。末被告所
    為上開常業竊盜罪與寄藏爆裂物二罪，犯意各別，構成要件互異，應分論併罰之
    。爰審酌被告恃竊盜為生，並進而為逃避警方追緝及為圖不法利益，於竊取他人
    車輛後，復利用被害人急於找回愛車之心理，以電話恐嚇被害人，勒索贖金，而
    車輛為一般人生活或工作上必備之交通工具，被告所為不僅侵害被害人之財產權
    ，更直接影響被害人行的自由及生計，又將部分被害人之證件予以變造交予他人
    或供自己行使，其犯行對被害人所造成之損害，自非輕微。再者，被告寄藏多支
    改造手槍、子彈及爆裂物，危害社會治安甚鉅，惟被告犯後坦認犯行，態度尚稱
    良好等一切情狀，量處如主文所示之刑，以資懲儆。
三、扣案如附表二所示之工具一批，均係被告Ｖ○○所有，供其犯常業竊盜罪及變造
    特種文書所用之物，業據其供明在卷，應依法宣告沒收。扣案之如附表四編號一
    、二、三、七所示之槍彈及土製爆裂物（八十八年槍字第十四號、第一○九號、
    八十九年槍字第九十三號扣押清單）等物，為違禁物，爰依刑法第三十八條第一
    項第一款之規定沒收之。又附表四編號四之子彈一顆因鑑驗試射用罄，非屬違禁
    物，毋庸另為沒收之諭知。另附表四編號五、六號之改造四五手槍一支及子彈三
    顆，業經本院另案以九十年訴字第四五五號判決沒收之，亦無從諭知沒收之。末
    附表二所示八十九年保字一四二六號（附於九十一年偵字第八三三號偵查卷）、
    九十年保字第六八五號（附於九十一年偵字第一一八○號偵查卷）、九十年保字
    第二八四二號扣押清單（附於九十一年偵字第八三九號偵查卷）內所示之其他物
    品，雖屬被告Ｖ○○所有，然均非供犯本件之罪所用之物；又附表四所列之扣押
    清單內除編號一至七號外之其他物品，均不具任何殺傷力而非屬違禁物，均應另
    由檢察官另行處理；另被告犯編號六之竊盜犯行所使用之檳榔刀業已滅失，業據
    被告坦承在卷，均爰不另為沒收之諭知，併予敘明。
四、按原槍砲彈藥刀械管制條例第十九條第一項「犯第七條、第八條、第十條、第十
    一條、第十二條第一項至第三項、第十三條第一項至第三項之罪，經判處有期徒
    刑者，應於刑之執行完畢或赦免後，令入勞動場所，強制工作，其期間為三年」
    之規定，業於九十年十一月十四日修正公布刪除，並於同年月十六日生效，依刑
    法第二條第二項規定，爰不另行諭知強制工作之保安處分，附此敘明。
五、公訴人移送併案審理部分（臺灣雲林地方法院檢察署八十八年度偵字第五二六二
    號、八十九年度偵字第四九六號、九十一年度偵字第七七二、八三○、八三一、
    八三二、八三三【竊盜附表三編號４、５、８、９號車輛部分】、八三四、八三
    五【竊盜及恐嚇取財未遂部分】、八三九【竊盜、恐嚇取財及寄藏改造手槍部分
    】、八四○、八四一、八四二、八四三【竊盜及恐嚇取財附表三編號１２部分】
    、八四四、一一八○【竊盜及恐嚇取財部分】），雖未據起訴，惟上開併案事實
    內之竊盜犯行與本件論罪科刑之常業竊盜犯行有實質上一罪之關係，行使變造特
    種文書及恐嚇取財部分事實則與本件常業竊盜犯行有牽連犯之裁判上一罪之關係
    ，而被告持有具殺傷力之改造手槍、子彈之犯行則與起訴之寄藏爆裂物及有殺傷
    力之改造手槍犯行有想像競合犯之裁判上一罪關係，均為起訴效力所及，本院自
    得一併審究。
六、公訴意旨另以：被告Ｖ○○於八十八年一月二日凌晨一時許，與宙○○共同意圖
    為自己不法之所有，在雲林縣斗六市○○路一九八號前，竊取午○○所有之ＤＡ
    －六八○一號自用小客車，而認被告此部分涉犯竊盜罪嫌等語。然查，訊據被告
    Ｖ○○自始至終矢口否認有何與宙○○共同竊取該車之犯行，辯稱該車是向宙○
    ○所取得，而證人宙○○亦到庭證稱：該車係伊一人所竊，與被告Ｖ○○並無關
    連等語在卷，復查無其他證據足認被告有何竊取該車之犯行，是被告此部分犯行
    不能證明，惟公訴人認被告此部分犯行與本件竊盜犯行有裁判上一罪之關係，是
    爰不另為無罪之諭知，併此敘明。
七、退回由檢察官另行偵辦之部分：
    臺灣雲林地方法院檢察官函送本院併案審理之九十一年偵字第八三六號、九十
    一年偵字第八三八號二案卷中（二者移送事實同一），並未查獲任何有殺傷力之
    改造手槍、子彈或爆裂物；另聲請併案審理之九十一年偵字第八三七號案卷意
    旨謂：被告於八十九年七月二十五日在彰化縣二水鄉○○村○○路○段二一一之
    一號前所查獲之改造長槍一支（槍枝管制編號：0000000000號），係
    市售玩具長槍更換氣嘴改造而成，其單位面積動能為每平方公分三十九．二一焦
    耳，足以穿入人體皮肉層，此有內政部警政署刑事警察局鑑驗通知書附該卷可參
    ，然被告於警訊中已坦承該長槍係伊自行改造而成，於偵查中亦坦承該長槍是在
    台中模型玩具店買來後將鋼管部分改造，被告於本案審理時雖辯稱該槍自伊於臺
    中某模型商店購買時即有殺傷力，伊僅裝上較大之鋼瓶等語，然均查無被告有何
    寄藏改造槍枝之罪嫌。是上開三案卷聲請併案之事實均與本案被告所犯之寄藏爆
    裂物或有殺傷力之槍彈犯行無涉，非本院所得審究之範圍。又另案被告湯育達
    供稱其於八十九年三月二十八日所查獲之有殺傷力之九○改造手槍一支及子彈十
    一顆，為被告Ｖ○○於八十九年二月底以二萬元所出售予伊等語，業據被告Ｖ○
    ○所否認，且縱另案被告湯育達所述為真，被告Ｖ○○所涉犯之事實亦係販賣有
    殺傷力之各式槍砲之罪嫌，是此部分移送併案審理之事實（九十一年偵字第九一
    六號案卷）與本案犯行並無實質上或裁判上一罪之關係。九十一年偵字第八三
    三號案卷所扣得之有殺傷力之貝瑞塔改造手槍一支及改造手彈二顆，被告於偵查
    中稱係其所改造，嗣於本院審理中雖另改稱係要求蕭安池為其改造等語，然應認
    上開槍彈非為被告所寄藏無誤，另扣案之改造子彈半成品及彈頭七顆，經鑑定均
    無殺傷力，是此件併案意旨中關於槍彈部分之事實亦與本案犯行無關。九十一
    年偵字第一一八○號所扣得之有殺傷力之四五改造手槍及子彈，係被告為防身之
    用而於八十九年二、三月間在台中縣潭子鄉向蕭安池所購買等情，業據被告於本
    院審理時陳稱在卷，核與本案寄藏之犯行相距已有一年以上之時間，且其持有上
    開槍彈之目的及來源亦與本件論罪之槍彈為林連發所寄藏者有別；另其餘扣案之
    槍彈均屬尚未改造或改造未至完成之半成品，依現狀均不具殺傷力，是實難遽認
    被告此部分犯嫌與本案有何連續犯之裁判上一罪之關係。綜上所述，上開移送併
    案審理之部分，均與本件論罪科刑之部分無實質上或裁判上一罪之關係，本院無
    從就上開案卷事實併予審酌，應由檢察官另行偵辦。
據上論斷，應依刑事訴訟法第二百九十九條第一項前段、第三百條，槍砲彈藥刀械管
制條例第七條第四項、第十一條第四項，刑法第十一條前段、第二十八條、第五十六
條、第三百二十二條、第三百四十六條第一項、第二百十六條、第二百十二條、第五
十五條、第四十二條第三項、第三十八條第一項第一款、第二款，罰金罰鍰提高標準
條例第一條前段，判決如主文。
本案經檢察官蔣得龍到庭執行職務
中      華      民      國      九十一      年      九    月    三十    日
                                        臺灣雲林地方法院刑事第二庭
                                            法  官
如不服本判決，應於判決送達後十日內，向本院提出上訴狀。（須附繕本）
附表一：Ｖ○○竊車勒贖作案人頭帳戶一覽表
  編號  戶      名    開戶行局        帳     號         備  考
  一      Ｖ○○        000000-0郵局    000000-0
  0      郭志雄        000000-0郵局    000000-0
  0      吳賢章        000000-0郵局    000000-0
  0      吳伯勳        華南商業銀行    000-000-000000
                        斗六分行
  五      江宏彬        台灣中小企業    000-00-000000
                        銀行大甲分行
附表二：犯案工具一批
  一     剪刀            一支
  二     鑿子            二支
  三     螺絲起子        八支
  四     砂輪盤          一支
  五     扳手
        （包括六角扳手） 十二支
 （以上為八十九年保字一四二六號扣押清單之物品）
  六     改造六角扳手    七支
  七     存摺            二本
  八     金融卡          二張
  九     摩托羅拉ＣＤ    一支
         ９２８行動電
         話（0000
         000000）
  十     簡肇榕駕照上    一張
         被告Ｖ○○所
         有之相片
 （以上為九十一年保字第六八五號扣押清單之物品）
  十一   存摺            三本
  十二   金融卡          一張
 （以上為九十年保字第二八四二號扣押清單之物品）
附表三：Ｖ○○常業竊盜時地、標的物一覽表
  編號  竊盜時間   地          點  被害人  標的物    贖車與否   匯入帳戶
        及方式                                       及金額
  1     88.1.10    嘉義縣布袋鎮新  酉○○  J7-9965
                   南路三十五號前          車牌二面
  2     88.1.13    嘉義市○○路附  楊陳月  N2-5026
                   近              治      車牌二面
  3     88.11.5    雲林縣莿桐鄉濁  癸○○  賽鴿二隻   勒贖二千
                   水溪溪底                           元並當場
                                                      取得贖金
  4     88.11.6    台中縣潭子鄉頭  省行企  DH-8052
                   家村中山路一段  業有限  自小客車
                   一巷八號        公司
  5     88.12.28   雲林縣斗六市光  Ｏ○○  S5-6887
                   復路一一一之一          自小客車
                   號                      及駕駛執
                                           照
  6     89.3.15    雲林縣斗六市湖  辰○○  檳榔約二
        檳榔刀割   山里楓湖山區外          萬八千粒
        取(已滅失) 湖溪旁
  7     89.4.5     雲林縣斗六市育  寅○○  XT-6347   未勒贖
                   樂街四十九號前          小客車
  8     89.5.17    雲林縣古坑鄉大  丑○○  SO-8499
        扳手破壞   埔路附近農田            自小貨車
        門鎖
  9     89.6.9     雲林縣林內鄉九  丙○○  7F-8338
                   芎村中央路              自小貨車
  10    89.5.18    雲林縣林內鄉重  蔡王熊  RV-5560   未勒贖
                   興村菜園旁      得      (懸掛廢棄
                                           之AT-8106
                                           號車牌)
  11    89.6.29    雲林縣虎尾鎮廉  Ｐ○○  C5-5916   未勒贖
                   使里活動中心            自小客車
  12    89.6.14    南投縣水里鄉五  Ｍ○○  RB-9708   勒贖五
                   福街二巷二十七          小客車    萬元並
                   號前                              親自收
                                                     取
  13    89.5.22    南投縣名間鄉中  己○○  B4-6600   未勒贖
                   正村庄仔巷二十          小貨車
                   九之十二號
  14    89.5.25    南投縣竹山鎮公  Ｚ○○  RE-5670   未勒贖
                   正巷五十之三十          小客車
                   六號路旁
  15    89.5.26    南投縣竹山鎮江  Ｕ○○  M8-4566   勒贖但未
                   西路八號                小客車    付贖金
  16    89.5.31    南投縣信義鄉明  亥○○  RF-6651   勒贖一萬   附表一編
                   德村新開巷二十          小貨車    五千元     號一帳戶
                   九之一號
  17    89.6.5     南投縣名間鄉中  Ｔ○○  RF-3301   未勒贖
                   正村小崎巷十八          小貨車
                   號
  18    89.6.5     雲林縣古坑鄉東  Ｇ○○  TY-576    勒贖但未
                   和村文化路二之          大貨車    付贖金
                   一號
  19    89.6.5     南投縣名間鄉埔  辛○○  OJ-6297   勒贖但未
        六角扳手   中巷十八之一號          小客車    付贖金
        破壞門鎖
  20    89.6.5     雲林縣斗六市大  戊○○  C2-5708
                   學路大順發釣蝦          車牌一面
                   場前
  21    89.6.6     彰化縣社頭鄉清  Ａ○○  PG-0249   未勒贖
                   水岩路遊樂區            小客車
  22    89.6.7     南投縣竹中鎮集  未○○  RG-1181   未勒贖
        六角扳手   山路二段五六一          自小客
        破壞門鎖   號前
  23    89.6.9     雲林縣林內鄉林  玄○○  SO-9768
                   茂村中正路五六          車牌二面
                   一號
  24    89.6.16    南投滿竹山鎮社  天○○  QN-5679   勒贖但未
                   寮里社寮衛生室          廂型車    付贖金
  25    89.6.18    雲林縣西螺鎮廣  卯○○  Y7-2615   勒贖四萬
                   興路一八二號            小客車    五千元
  26    89.6.21    雲林縣莿桐鄉四  Ｋ○○  W9-5579   勒贖四萬
                   合村永基路三十          小客車    元
                   三之二號
  27    89.6.26    雲林縣古坑鄉永  地○○  C2-8488   勒贖但未
                   光村文昌路五十          小客車    付贖金
                   七號
  28    89.6.26    雲林縣古坑鄉西  Ｎ○○  J6-9912   勒贖但未
        六角扳手   平村中山路二四          小客車    付贖金
        破壞門鎖   九號
  29    89.6.30    彰化縣田中鎮山  子○○  QS-9666   未勒贖
                   腳路四段二七○          小客車
                   號前
  30    89.7.3     南投縣竹山鎮鹿  Ｑ○○  RB-3167   勒贖二萬   附表一編
                   山路四三四號            小客車    元         號一帳戶
  31    89.7.5     南投縣竹山鎮鯉  Ｄ○○  MP-6566   勒贖六萬   附表一編
                   南路                    小客車    元         號一帳戶
  32    89.7.6     南投縣竹山鎮集  甲○○  Y2-9836   未勒贖
                   山路三段六○五          小客車
                   號
  33    89年7月    台中市○○街二  丁○○  OW-1688
        中旬       十四巷二號前            車牌一面
  34    89年7月    南投縣名間鄉南  Ｅ○○  NJ-5250   未勒贖
        中旬       雅村南雲路九之          小客車
        破壞車窗   三一號
  35    89.7.12    雲林縣林內鄉烏  Ｒ○○  Y5-1617   勒贖二萬   附表一編
                   麻村林內國中附          小客車    元         號一帳戶
                   近
  36    89.7.27    南投縣竹山鎮延  Ｙ○○  M8-2040   未勒贖
        六角扳手   平三路二十三號          廂型車
        破壞門鎖
  37    89.7.28    彰化縣埤頭鄉中  Ｈ○○  J2-4160   勒贖未付
                   和村廟前路二十          小客車    贖金
                   三號
  38    89.7.30    南投縣竹山鎮中  ａ○○  LY-1323   未勒贖
                   和里前山路二段          小客車
  39    89.8.3   彰化縣二水鄉合  Ｉ○○  C4-7689   未勒贖
                   興村鼻倡路二十          小客車
                   之一號
  40    89.8.3     南投縣竹山鎮鹿  申○○  RH-2037   未勒贖
                   山路一六五號前          小客車
  41    89.8.4     雲林縣林鄉坪頂  乙○○  RG-8131   未勒贖
                   村清水溪十三號          小客車
  42    89.8.5     南投縣水里鎮新  庚○○  VM-6917   勒贖但未
                   城村民權路              小客車    付贖金
  43    89.8.12    雲林縣斗六市長  巳○○  SD-8418 未勒贖
                   安路一○五號            小貨車
  44    89.8.13    雲林縣西螺鎮下  Ｌ○○  SC-7742   未勒贖
                   湳里安南路一百          小客車
                   之四號
  45    89.8.16    雲林縣莿桐鄉麻  Ｗ○○  XB-5143   勒贖但未
        六角扳手   園村榮貫二○一          小貨車    付贖金
        破壞門鎖   號前
  46    89.8.16    南投縣竹山鎮鯉  Ｃ○○  RE-9606   勒贖二萬   附表一編
        六角扳手   南路七十四之一          小客車    五千元     號四帳戶
        破壞門鎖   號前
  47    89.8.18    南投縣名間鄉松  Ｆ○○  RJ-8980   勒贖二萬   附表一編
                   山村松嶺街九十          小客車    元         號四帳戶
                   九號
  48    89.8.18    雲林縣古坑鄉朝  壬○○  C4-9317   未勒贖
                   陽村中山路一三          小客車
                   六號前
  49    89.8.20    台中縣大里市慈  Ｘ○○  ND-5210   未勒贖
        六角扳手   德路一七八號前          小客車
        破壞門鎖
  50    89.8.21    南投縣南投市中  Ｊ○○  KA-8309   勒贖三萬   附表一編
        六角扳手   興路南崗國中旁          小客車    元         號四帳戶
        破壞門鎖
  51    89.8.21    雲林縣虎尾鎮林  宇○○  LV-2509   未勒贖
        六角扳手   森路二段四二八          小客車
        破壞門鎖   號旁
附表四：Ｖ○○寄藏槍彈種類一覽表：
    寄藏槍彈        槍枝管制編號   案號及扣押清單編號   查獲時地
 1  仿COLT廠半自動  0000000000     00偵718/88槍字14號   88年1月25日在中山
    手槍改造之金屬                                      高速公路南下二四
    玩具手槍一支                                        七公里處
 2  土製爆裂物一個                 同右                 同右
    （鋼管炸彈）
 3  掌心雷手槍一支  0000000000     00偵5262/88槍109     88年10月4日在雲
                                                        林縣林內鄉林中
                                                        村三號前黃○○
                                                        駕駛之N5-8000號
            自小貨車
 4  子彈一顆                       同右                 同右
 5  四五改造手槍0  0000000000     00偵496（已另案沒    89年1月20日在林
    支                             收）                 內鄉林中村中正
                                                        路五四二巷三號
                                                        Ｓ○○之住處
 6  子彈三顆                       同右                 同右
 7  九○改造手槍0  0000000000     00偵839/89槍字93號   89年8月30日在雲
    支                                                  林縣湖山里陸砂
                                                        開採區入口附近
                                                    的竹筍園
